【裁判字號】    92,上易,240
【裁判日期】    920710
【裁判案由】    恐嚇取財等
【裁判全文】
臺灣高等法院高雄分院刑事判決          九十二年度上易字第二四號
    上  訴  人
    即  被  告  甲○○
右上訴人因恐嚇取財案件，不服臺灣高雄地方法院九十一年度易字第三八九０號中華
民國九十二年一月十四日第一審判決（起訴案號：臺灣高雄地方法院檢察署九十一年
度偵字第三七八二號），提起上訴，本院判決如左：
      主      文
上訴駁回。
      事      實
一、甲○○於民國八十八年間，因竊盜案件，經本院判處有期徒刑九月確定，於八十
    九年九月三日執行完畢，仍猶不知悔改，竟意圖為自已不法所有，基於竊盜與恐
    嚇取財之概括犯意，自九十一年一月二十五日起，至同年二月某日間止，連續在
    高雄縣茄萣鄉○○村○○街七十九號住處之屋頂，以鴿子飼料及架設不明器具之
    方式，趁乙○○等人所飼養之賽鴿因訓練、參賽飛經該處，將之捕獲無法脫逃之
    機會，竊取捕捉飛經其住處上空之鴿子三隻（其中編號二二六六二二號之鴿子係
    乙○○所有）。得手後，甲○○依賽鴿腳環上之鴿主電話，於九十一年一月二十
    五日十七時許左右，撥打乙○○之住家電話（０八）七七五四０三號，向乙○○
    恐嚇稱：如要贖回鴿子，須交付新台幣（下同）二千五百元等語，致使乙○○心
    生畏懼，惟因乙○○認為贖金太高，而未將贖金給付予甲○○，而未得逞。嗣於
    九十一年二月十七日十七時許，經民眾檢舉，為警持原審核發之搜索票至甲○○
    之上開住處搜索，扣得鴿子二隻、與本件犯罪無關之存款簿五本、行動電話手機
    四具及行動電話晶片五片等物，而查悉上情。
二、案經台南縣警察局新營分局移送台灣高雄地方法院檢察署檢察官偵查起訴。
      理      由
一、訊據上訴人即被告甲○○固坦承有於上述時、地為警查獲上開鴿子二隻等物，且
    伊先前總計在其住處取得三隻鴿子等事實不諱，惟矢口否認有竊盜與恐嚇取財之
    犯行，並辯稱：查獲之是鴿子因為天氣不好留在伊家，而且因為沒有電話可以聯
    絡，才無歸還失主，且伊亦未要求鴿主給付贖金云云。惟查：右揭犯罪事實，業
    據被害人乙○○於警訊中指訴綦詳，其於警訊時供稱：「（你的賽鴿於何時被竊
    ？經過情形請詳述之？）我於九十一年一月二十五日將我所飼養賽鴿共十六隻委
    託鴿車載到嘉義縣布袋港作放飛訓，大約當天十一時，就返回十五隻，直到傍晚
    十七時許我就接到歹徒打我家（０８）0000000電話告訴我說：『你有壹
    隻鴿子在我這裡，要不要贖（討）回』，如要贖回就要匯二千五百元，因為我與
    他殺價，所以歹徒就不高興將電話掛斷：：：」、「（歹徒如何知道你家的電話
    號碼？）因為我的鴿子腳上均掛有私環（印有我家之電話號碼）」、「（你當天
    《一月二十五日》放飛訓練時之天氣如何？）當天天氣很好，沒有下雨」等語（
    均見九十一年三月二日警訊筆錄），是被告辯稱係天氣不好，鴿子自行飛來留在
    伊家，因無法聯絡飼主，才將鴿子飼養在住處云云，自非可取。況衡諸常情，鴿
    性機伶，若非因故受傷則常人不可能徒手拾獲或捕獲，足認被告是設架設網具等
    陷阱。此外，復有贓物領據乙份與現場照片十張在卷可稽。綜上所述，被告所辯
    各情，無非卸責之詞，不足採信。本件事證明確，被告之犯行，堪予認定。
二、核被告所為，係犯刑法第三百二十條第一項之竊盜罪及同法第三百四十六條第三
    項、第一項之恐嚇取財未遂罪。又被告前後多次竊盜犯行，時間緊接，犯罪構成
    要件相同，顯係基於概括犯意反覆為之，應依連續犯之規定論以一罪。又被告所
    犯竊盜、恐嚇取財未遂二罪間，有方法結果之相牽連關係，應依刑法第五十五條
    之規定從一重之恐嚇取財未遂罪論處。又被告著手於恐嚇取財行為之實行，而不
    遂，為未遂犯，應依刑法第二十六條前段規定，減輕其刑。又被告於八十八年間
    ，因竊盜案件，經本院判處有期徒刑九月確定，並於八十九年九月三日執行完畢
    之事實，有臺灣高等法院被告全國前案紀錄表在卷可稽。茲於前案執行完畢後，
    五年以內再犯有期徒刑以上之本罪，為累犯，應依刑法第四十七條之規定加重其
    刑，並依法先加後減之。
三、原審因而適用刑法第五十六條、第三百四十六條第一項、第三項、第三百二十條
    第一項、第五十五條、第二十六條前段、第四十一條第一項，罰金罰鍰提高標準
    條例第一條前段、第二條之規定，並審酌被告犯後否認犯行，態度不佳，惟念其
    尚未取得任何款項等一切情狀，量處有期徒刑六月，並諭知如易科罰金，以三百
    元折算一日，並認扣案之存款簿五本、行動電話手機四具及行動電話晶片五片，
    並無證據證明為被告犯本罪所用或得之物，復非違禁物，爰不予宣告沒收。經核
    原判決認事用法並無不合，量刑亦屬適度。被告上訴意旨，仍執前詞，否認犯罪
    ，指摘原判決不當，為無理由，應予駁回。
據上論斷，應依刑事訴訟法第三百六十八條，判決如主文
本案經檢察官彭南雄到庭執行職務。
中    華    民    國     九十二     年       七       月      十        日
                              臺灣高等法院高雄分院刑事第三庭
                                  審判長法官  周賢銳
                                        法官  黃建榮
                                        法官  謝宏宗
右正本證明與原本無異。
不得上訴。
                                      書記官  賴梅琴
中    華    民    國     九十二     年       七       月      十四      日
附錄：本判決論罪科刑法條：
刑法第三百四十六條第三項、第一項：
前二項之未遂犯，罰之。
意圖為自己或第三人不法之所有，以恐嚇使人將本人或第三人之物交付者，處六月以
上五年以下有期徒刑，得併科一千元以下罰金。
刑法第三百二十條第一項：
意圖為自己或第三人不法之所有，而竊取他人之動產者，為竊盜罪，處五年以下有期
徒刑、拘役或五百元以下罰金。
                                                                        Ｋ


司法院資訊處製作；財團法人民間司法改革基金會備份。
